# 请教陈版主，企业合并类型判断的问题

提问人：wuqiaoyu 时间：2018-01-29 23:24:53
某集团下有众多职工持股企业，与某集团没有股权控制关系，但这些企业业务上对某集团有重大依赖。某集团 2017 年为了规避主业与职工持股企业的不规范交易，出了个政策要求，职工持股全部退股，然后成立了公有投资公司收购这些股权。退股价格按照每股净资产价值（高于 2 元的按 2 元），这个是否能确认为同一控制下的企业合并，有什么依据吗？望陈版解答。

回答人：chenyiwei
要看历史上这些职工持股企业的设立资金是谁提供的、收益和亏损归谁、以前的经营和财务活动由谁主导等。如果历史上职工持股属于代持，这些企业一直由集团控制的，则不属于企业合并，但该集团可能需更正前期差错；如果职工是这些企业的实际股东，则应按非同一控制下合并处理。